【裁判字號】    98,訴,1795
【裁判日期】    981229
【裁判案由】    妨害性自主罪等
【裁判全文】
臺灣臺北地方法院刑事判決              98年度訴字第1795號
公  訴  人  臺灣臺北地方法院檢察署檢察官
被      告  乙○○
選任辯護人  李宏文律師
上列被告因妨害性自主等案件，經檢察官提起公訴（98年度偵字
第15913號），本院判決如下：
    主  文
乙○○犯強制性交罪，累犯，處有期徒刑參年陸月；又犯詐欺得
利罪，累犯，處有期徒刑參月；又犯竊盜罪，累犯，處有期徒刑
參月。應執行有期徒刑參年捌月。
    事  實
一、乙○○前因竊盜案，於民國 96年5月28日，經臺灣板橋地方
    法院以96年度簡字第2522號判決處有期徒刑 4月確定，減為
    有期徒刑2月；再因竊盜案，於96年5月28日，經臺灣桃園地
    方法院以96年度桃簡字第1012號判決處有期徒刑 2月確定，
    減為有期徒刑1月；又因竊盜案，2罪，於96年9月4日，經臺
    灣桃園地方法院以96年度桃簡字第1279號各減刑判處有期徒
    刑 2月確定；復因詐欺案，於96年10月24日，經臺灣臺南地
    方法院以96年度簡字第3249號判決處有期徒刑 2月確定；上
    開各罪合併定應執行刑有期徒刑7月，並於97年7月19日縮刑
    期滿執行完畢。猶仍不知戒慎，在網路即時通聊天室與暱稱
    小霜、呆頭霜代號00000000成年女子（真實姓名年籍詳真實
    姓名對照表，下稱甲○）認識後，竟意圖為自己不法所有，
    基於不支付對價以得財產上不法利益之犯意，佯稱欲以新臺
    幣（下同）25萬元代價要甲○與其女性友人身著性感衣服供
    其觀覽，致甲○陷於錯誤，誤認乙○○於觀覽後會支付前開
    款項，遂邀約友人丙○○一同於98年6月27日晚間9時許，前
    往臺北市○○區○○街42號9樓香榭巴洛克賓館909室。嗣甲
    ○、丙○○依約著性感衣物後，乙○○卻未遵守給付25萬元
    代價之約定，反於翌（28）日上午 7時許，藉詞支開丙○○
    ，獨留甲○在房內時，另基於強制性交之犯意，違反甲○意
    願，以手撫摸其胸部及強行以手指插入甲○陰道，致甲○無
    法抗拒而強制性交得逞，並造成甲○左右前手臂各有一約2C
    M 之紅色瘀血（傷害部分未據告訴）。事後乙○○為圖息事
    寧人，央求並承諾俟週一（即29日）上午銀行開門營業，即
    提款給付甲○等人前開約定款項，甲○、丙○○遂乃繼續陪
    同乙○○待在香榭巴洛克賓館909室直至29日上午9時許。詎
    乙○○又意圖為自己不法所有，趁甲○不注意之際，徒手竊
    取甲○所有之 MOTOROLA牌、V3型號行動電話1支，得手後將
    之藏於褲腰帶間。嗣甲○、丙○○察覺乙○○並無依約付款
    之意而報警，經警在乙○○褲腰帶內查獲甲○所有上開行動
    電話，始悉上情。
二、案經甲○訴由臺北市政府警察局萬華分局報請臺灣臺北地方
    法院檢察署檢察官偵查起訴。
    理  由
甲、程序部分：
    被告以外之人於審判外之言詞或書面陳述，除法律有規定者
    外，不得作為證據，刑事訴訟法第159條第1項定有明文。又
    被告以外之人（包括證人、鑑定人、告訴人、被害人及共同
    被告等）於偵查中向檢察官所為之陳述，除顯有不可信之情
    況者外，得為證據，刑事訴訟法第 159條之1第2項亦定有明
    文。經查：證人丙○○於偵訊中所為之陳述，乃經檢察官告
    以偽證罪責並具結後，方向檢察官為陳述，足認其是時所為
    陳述並無何顯有不可信之情況，是證人丙○○於偵查中向檢
    察官所為陳述，依前開規定，具有證據能力，得為本案之證
    據，併此敘明。
乙、實體部分：
一、訊之被告乙○○對於其在網路即時通聊天室認識甲○（網路
    上暱稱呆頭霜，電話中稱呼小霜），並詐稱欲以25萬元代價
    邀約甲○及友人丙○○身著性感衣服供其觀覽，實則毫無付
    款真意，而在甲○等人依約至臺北市○○區○○街42號 9樓
    香榭巴洛克賓館 909室後，曾發生愛撫關係，並利用丙○○
    不在場時，以其手指插入甲○陰道為性交行為，及趁甲○不
    注意之際，徒手竊取甲○所有之MOTOROLA牌、V3型號行動電
    話 1支，得手後將之藏於褲腰帶間等情，均不爭執，核與告
    訴人甲○於本院審理時之指訴（見98年度訴字第1795號本院
    卷第 47-51頁），及證人丙○○於偵訊及本院審理時證述之
    情節一致（見98年度偵字第15913號偵查卷第90-91頁；前揭
    本院卷第51頁反面-55頁反面），並有贓物認領保管單1紙、
    行動電話訊息照片6張、照片2張、內政部警政署刑事警察局
    98年8月17日刑醫字第 0980094717號鑑驗書、網路即時通聊
    天內容等在卷可憑（見前揭偵查卷第 31-35、52-53、70-76
    頁），足證被告前揭自白與事實相符，堪信為真實，應可確
    定。
二、惟矢口否認強制性交犯行，辯稱：伊曾口頭詢問甲○，並經
    甲○同意後，始用手指伸進甲○下體內，此事證人丙○○在
    場知悉等云云。然查：
  （一）證人即告訴人甲○於本院審理時結證稱：伊與被告數次
        在網路即時通上聊天，與被告約定見面後換穿性感衣服
        供被告觀覽，被告應給付她與友人即丙○○總額25萬元
        ，於98年6月27日週六晚上9時許與被告在香榭巴洛克賓
        館909室見面，一直待到同年月29日上午 9時許，98年6
        月28日上午 7時許，被告用其手指插入她陰道內時，她
        就大叫，並用手推被告肩膀，而與被告互相拉扯，被告
        有用手摸到她胸部，當時丙○○沒有在場，因為被告後
        來說要和解，表示等週一銀行開門就去領25萬元給她們
        ，所以她當時就沒有去報警，遭被告以手指性侵後，她
        感到害怕，也沒有放心，因此直到 98年6月29日上午離
        開時都沒有睡覺等語（見前揭本院卷第47-50頁）。
  （二）證人丙○○於偵訊時結證稱：伊與甲○於 97年6月週六
        晚上 9時許到香榭巴洛克賓館時，被告已在裡面，一開
        始被告還好好的，之後被告即摟抱她及甲○，她們都有
        將其推開，後來她暫時離開，被告以手指插入甲○下體
        時她並未看到，等她再回到房間時，有看到甲○快哭了
        ，並說要報警，被告即表示不要這樣，要先和解等週一
        早上再帶她們去領錢等語（見前揭偵查卷第 90-91頁）
        。於本院審理時結證稱：伊與甲○於 97年6月27日週六
        晚上9時許到香榭巴洛克賓館909室，於翌（28）日早上
        因被告要與甲○單獨談話，被告曾叫她暫時離開 909室
        ，被告以手指插入甲○陰道時，伊並未在場，過了1、2
        個小時她再回 909室時，看到甲○在哭說要報警，被告
        即說不要報警要和解，並表示不會再對她們做不禮貌之
        事，等週一銀行開門，再領已說好之25萬元給她們，於
        是她們就同意不報警，並繼續留在香榭巴洛克賓館 909
        室；對於甲○為何要報警之事，當時她有覺得怪怪的，
        事後才問甲○發生了什麼事情，甲○說剛剛有被被告壓
        住，被告想要侵犯的樣子，甲○嚇到大叫；後來伊有睡
        覺休息，至於甲○嗣後則說她睡不著；她們從沒有同意
        被告摸、挑逗或愛撫之事，因為不可能答應，被告也從
        未對她們說過他會對甲○愛撫、挑逗直到約定時間屆滿
        ，才可以拿到25萬元等語（見前揭本院卷第 51頁反面-
        第55頁反面）。
  （三）查被告坦承其與甲○僅屬網路上交談之網友，前未謀面
        ，其係以25萬元代價，詐騙甲○及友人丙○○在上開地
        點換穿性感衣服供其觀覽，其並無付款真意等情，詳如
        前述，再細觀被告與甲○之網路即時通聊天紀錄內容，
        亦未載有任何被告要甲○同意接受其「愛撫、挑逗、撫
        摸或性交」等字句（見前揭偵查卷第 70-76頁），而女
        性網友願否以何種對價與男性網友相約見面或從事何種
        活動，本屬極度主觀感受，胥視個人年齡、經歷、性格
        、身分、職業、環境、性別、喜好、品味等不同，其動
        機、目的均各有異，不一而足，殊難僅以25萬元非小數
        目，即意味一定有提供性服務之目的在內。且被告復自
        承其有以手指插入甲○陰道中，設若甲○確同意被告以
        25萬元代價提供性服務，自應無於網路即時通對話時尚
        主動提出要與朋友一同前往之理（見前揭偵查卷第74頁
        反面）。再者，證人丙○○於偵查及本院審理時已明白
        證稱，其於離開上述 909室後再返回時，看到甲○快哭
        了並說要報警，被告即表示要和解，不要報警等語，詳
        如前述，足證被告以手指插入甲○陰道行為，顯無其所
        辯稱之事先有徵得甲○同意之情形，否則甲○何須哭說
        要報警，而被告又何須急於和解安撫？尤有進者，被告
        於偵審中均未主張其有身患隱疾，亦即僅能以手指性交
        ，無法陰莖勃起插入甲○陰道，以滿足個人性慾情事，
        若甲○曾有前開提供性服務之同意，則被告豈會只以手
        指性交，卻竟無其他進一步以陰莖插入甲○陰道之行為
        ，以遂其願？更何況手指性交如係經甲○同意為之，該
        性交方式既非與其他體位之性交方式可類比，依常理言
        ，應不致於造成甲○左右前手臂各有一約 2CM紅色瘀血
        之傷勢（見受理疑似性侵害事件驗傷診斷書）。是被告
        上開以手指插入甲○陰道內之性交行為，係違反甲○之
        意願強行為之，應屬事實，洵足認定。次查，甲○與被
        告素昧生平，無任何恩怨關係，其本身亦有交往中之異
        性友人，參諸常情，甲○實無動機或理由須自毀名節，
        以誣陷被告涉犯本件重罪，而甲○與證人丙○○於偵審
        中指訴及證述之情節，又互核一致，並無扞格之處，綜
        合上述，渠等之證詞，應與事實相符，均足採信。至被
        告或辯稱因甲○跟他要 6,000元未果才提告妨害性自主
        ，或辯稱當初情況是她們都有同意也都沒有談到錢，或
        辯稱甲○是援交妹，在即時通上主動向被告問好，問被
        告是否可以幫忙，並以欠錢為由，願以1小時2,500元代
        價主動約被告至賓館發生性以外之撫摸關係，嗣因看到
        被告身懷現金鉅款，才要求從1小時2,500元漲至80萬元
        ，或辯稱係甲○在即時通上主動告知被告以25萬元代價
        ，要求穿著清涼服裝與被告在臺北市西門町一家旅館見
        面，而被告亦曾明白對甲○及其友人說見面會摸、愛撫
        、挑逗下體及胸等云云（見前揭偵查卷第17、41頁；前
        揭本院卷第16、17、41頁），不惟供述前後自相矛盾，
        且亦與事實相違，悖離常理至鉅，已如前述，是被告前
        揭辯解，顯係推諉之詞，不足採信。
  （四）綜上，被告所辯無非臨訟卸責之詞，均無可採，本件事
        證明確，被告犯行堪以認定，應依法論科。
三、按「稱性交者，謂非基於正當目的所為之下列性侵入行為：
    一、以性器進入他人之性器、肛門或口腔，或使之接合之行
    為。二、以性器以外之其他身體部位或器物進入他人之性器
    、肛門，或使之接合之行為。」刑法第 10條第5項定有明文
    。本件被告以其手指插入甲○陰道內之行為，應屬前開法條
    第 2款所載之以性器以外之其他身體部位進入他人之性器之
    性交，自可確定。核被告乙○○所為，係犯刑法第221條第1
    項對於女子以違反其意願之方法而為性交之強制性交罪；又
    竊取甲○所有行動電話，係犯刑法第320條第1項竊盜罪；另
    佯稱以25萬元對價誘使甲○等人著性感衣服供其觀覽，以此
    而獲免付費之財產上不法利益，係犯刑法第339條第2項詐欺
    得利罪。被告係以強制性交之犯意，對甲○實施性侵害，先
    為強制猥褻，繼而為強制性交，其中強制猥褻行為係強制性
    交之前置行為，不容割裂為 2罪之評價，強制猥褻之階段行
    為自應為強制性交行為所吸收（最高法院92年度台上字第29
    64號、90年度台上字第5426號判決參照）。被告所犯前開強
    制性交罪、竊盜罪及詐欺得利罪間，犯意各別，罪名互殊，
    應分論併罰之。又被告有上揭所載之科刑及執行前案紀錄，
    有臺灣高等法院被告前案紀錄表在卷可憑，被告受有期徒刑
    執行完畢後，5 年以內故意再犯本案有期徒刑以上之罪，為
    累犯，應依刑法第 47條第1項之規定，加重其刑。爰審酌被
    告素行，為圖一己性慾之滿足，竟不顧甲○性自主權及心靈
    感受，藉詞欲以25萬元代價觀覽其穿性感衣服為由，致甲○
    等人信以為真，遂令被告得以在賓館對甲○以手指行強制性
    交得逞，造成甲○心理上難以磨滅之陰影，為社會道德、法
    理所不容，兼衡被告犯罪之動機、目的、手段、智識程度、
    生活狀況、被害人之損害，犯罪後雖坦承詐欺得利、竊盜犯
    行，惟對強制性交部分仍猶飾詞狡辯，未見悔意之態度，及
    迄今未與甲○達成和解，賠償損失等一切情狀，分別量處如
    主文所示之刑，並定其應執行刑，以資懲儆。
四、不另為無罪諭知部分：
  （一）公訴意旨另謂：被告基於意圖不法所有之犯意，趁甲○
        不注意之際，徒手竊取甲○所有 1,000元，認被告涉犯
        刑法第320條第1項竊盜罪嫌。
  （二）按犯罪事實應依證據認定之，無證據不得認定犯罪事實
        ，刑事訴訟法第144條第2項定有明文。次按，事實之認
        定，應憑證據，如未能發現相當證據，或證據不足以證
        明，自不能以推測或擬制之方法，以為裁判之基礎；又
        認定犯罪事實所憑之證據，雖不以直接證據為限，間接
        證據亦包括在內，然而無論直接或間接證據，其為訴訟
        上之證明，須於通常一般之人不致有所懷疑，而得確信
        其為真實之程度者，始得據為有罪之認定；再認定不利
        於被告之事實，須依積極證據，苟積極證據不足為不利
        於被告事實之認定時，即應為有利於被告之認定，更不
        必有何有利之證據（最高法院40年台上字第86號、76年
        台上字第4986號及30年上字第816號判例意旨參照）。
  （三）公訴人認被告涉犯前揭犯行，無非係以告訴人甲○之指
        訴，及證人丙○○之證述，資為論據。
  （四）惟查，告訴人甲○於本院審理時結證稱：伊無親眼看到
        被告打開或去動其內裝有1,000元之包包，該1,000元是
        面額1,000元之鈔票1張等語（見前揭本院卷第50頁及反
        面）；證人丙○○於本院審理時亦證稱：伊不知道甲○
        包包中有 1,000元，也沒有看到被告去碰甲○包包等語
        （見前揭本院卷第52、55頁）。而本件員警在據報前往
        處理時，曾在被告腰間處查獲甲○所有之上開行動電話
        1 支，此有被告自願受搜索同意書、扣押物品證明書、
        扣押物品目錄表及照片各 1紙在卷可佐（見前揭偵查卷
        24-26、35 頁），且甲○係在發現上開行動電話不見時
        ，即同時察知亦不見 1,000元紙鈔（見前揭本院卷第51
        頁），則被告如確有竊取甲○之面額1,000元紙鈔1張，
        自無可能在員警搜索時未被一併查獲。基此，揆諸上開
        說明，要難遽認被告有竊取甲○面額1,000元紙鈔1張之
        犯行，本院自難對被告以刑法竊盜罪相繩，此外，依卷
        內證據資料，復無其他證據足以證明被告有上開竊取1,
        000元紙鈔1張情事，此部分公訴人所舉證據，本院無從
        達無合理懷疑之心證，原應為無罪之諭知，惟公訴意旨
        及蒞庭檢察官認被告之上開行為，與其所犯竊取甲○上
        開行動電話之竊盜罪，為包括上一罪關係（見前揭本院
        卷第57頁），爰不另為無罪之諭知。
據上論斷，應依刑事訴訟法第299條第1項前段，刑法第221條第1
項、第320條第1項、第339條第2項、第47條第1項、第51條第5款
，刑法施行法第1條之1，判決如主文。
本案經檢察官蘇維達到庭執行職務
中    華    民    國    98    年    12    月    29    日
                  刑事第八庭    審判長法  官  林鳳珠
                                      法  官  施添寶
                                      法  官  詹慶堂
以上正本證明與原本無異。
如不服本判決應於收受送達後10日內向本院提出上訴書狀，並應
敘述具體理由；其未敘述上訴理由者，應於上訴期間屆滿後20日
內向本院補提理由書（均須按他造當事人之人數附繕本）「切勿
逕送上級法院」。告訴人或被害人如對於本判決不服者，應具備
理由請求檢察官上訴，其上訴期間之計算係以檢察官收受判決正
本之日期為準。
                                      書記官  蔡易霖
中    華    民    國    98    年    12    月    29    日
刑法第221條
對於男女以強暴、脅迫、恐嚇、催眠術或其他違反其意願之方法
而為性交者，處 3 年以上 10 年以下有期徒刑。
前項之未遂犯罰之。
刑法第320條
意圖為自己或第三人不法之所有，而竊取他人之動產者，為竊盜
罪，處5  年以下有期徒刑、拘役或 5 百元以下罰金。
意圖為自己或第三人不法之利益，而竊佔他人之不動產者，依前
項之規定處斷。
前二項之未遂犯罰之。
刑法第339條
意圖為自己或第三人不法之所有，以詐術使人將本人或第三人之
物交付者，處 5 年以下有期徒刑、拘役或科或併科 1 千元以下
罰金。
以前項方法得財產上不法之利益或使第三人得之者，亦同。
前二項之未遂犯罰之。

司法院資訊處製作；財團法人民間司法改革基金會備份。
